臺灣高等法院高雄分院刑事判決　　　 100年度上訴字第1597號
上　訴　人　臺灣高雄地方法院檢察署檢察官
被　　　告　吳志堅
上列上訴人因被告偽證案件，不服臺灣高雄地方法院100 年度訴
字第699 號中華民國100 年8 月24日第一審判決（起訴案號：臺
灣高雄地方法院檢察署99年度偵字第30704 號），提起上訴，本
院判決如下：
    主  文
原判決關於偽證部分撤銷。
吳志堅於執行審判職務之公署審判時，證人於案情有重要關係之
事項，供前具結，而為虛偽陳述，累犯，處有期徒刑伍月。
    事  實
一、吳志堅曾於民國93年間因違反毒品危害防制條例案件，經臺
    灣高雄地方法院判處有期徒刑9 月、5 月，應執行有期徒刑
    1 年確定，於95年6 月4 日執行完畢，猶不知悔改。於民國
    96年2 月15日因竊盜案件經檢察官交保後，由謝明治駕車搭
    載藍文章出名具保，而與謝明治在車內交談，言及謝明治車
    內為警查獲之第一級毒品海洛因係其所置放等語，並由謝明
    治錄音。詎吳志堅於96年6 月27日下午15時許，以證人身分
    在臺灣高雄地方法院96年度訴字第1751號謝明治違反毒品危
    害防制條例案件審判時，於案情有重要關係之事項，供前具
    結，虛偽證述：「謝明治所提出錄音帶內之聲音，不是我的
    聲音」等語，足以影響判決之結果及妨害國家司法權之正確
    行使。
二、案經臺灣高等法院高雄分院檢察署告發後，由臺灣高雄地方
    法院檢察署檢察官偵查起訴。
    理  由
一、按本案認定事實所引用本件卷內所有卷證資料（包含人證與
    文書證據等證據），並無證據證明係公務員違背法定程序所
    取得；而檢察官、被告於審判期日對法院提示之卷證，均表
    示沒意見等語，且卷內之文書證據，亦無刑事訴訟法第159
    條之4 之顯有不可信之情況，與不得作為證據之情形，且經
    本院審酌其作成之情況，認為適當。是依刑事訴訟法第159
    條至159 條之5 之規定，本案認定事實所引用之本件卷證所
    有證據（包含人證與文書證據等證據），均有證據能力，合
    先敘明。
二、上揭事實，業據被告吳志堅於本院審理中坦承不諱，並經證
    人謝明治、藍文章分別於偵審中供述甚明（偵一卷第3 頁、
    偵二卷第9 、25、32、73、94頁、偵三卷第83頁、原審卷第
    105 頁），復有臺灣高雄地方法院96年度訴字第1751號謝明
    治違反毒品危害防制條例案件96年6 月27日審判筆錄及具結
    結文、內政部警政署刑事警察局98年12月1 日刑鑑字第0980
    167101號鑑定書在卷可憑（偵二卷第23頁背面、42至45 頁
    ），事證已甚明確。
三、按刑法上之偽證罪，不以結果之發生為要件，一有偽證行為
    ，無論當事人是否因而受有利或不利之判決，均不影響其犯
    罪之成立。而該罪所謂於案情有重要關係之事項，則指該事
    項之有無，足以影響於裁判之結果者而言。最高法院著有71
    年台上字第8127號判例可參。查證人謝明治被訴違反毒品危
    害防制條例案件之審理，錄音帶是否為謝明治與被告間之對
    話，乃是該案審判法官是否可引用錄音帶內容作為謝明治無
    罪之依據所須審酌之點，顯與案情有重要之關係，被告吳志
    堅上開證述事項顯足以影響於法院裁判之結果，按諸上開最
    高法院之判例意旨，被告吳志堅上開證述之內容自係所謂於
    案情有重要關係之事項，其經具結為虛偽陳述，即應成立偽
    證罪。
四、核被告吳志堅所為，則係犯刑法第168 條之偽證罪。查被告
    吳志堅曾於93年間因違反毒品危害防制條例案件，經臺灣高
    雄地方法院判處有期徒刑9 月、5 月，應執行有期徒刑1 年
    確定，於95年6 月4 日執行完畢之事實，有台灣高等法院被
    告前案紀錄表在卷可憑，其於執行完畢後5 年以內故意再犯
    有期徒刑以上之本罪，為累犯，應依刑法第47條第1 項之規
    定加重其刑。
五、原審固認被告吳志堅所證為偽，惟誤認被告證述內容並不足
    影響該案之裁判結果，而為被告無罪之諭知，顯有未當。檢
    察官以原審判決不當提起上訴，為有理由，應由本院予以撤
    銷改判。爰審酌被告吳志堅上開偽證行為，對司法審判權之
    正確行使已有相當妨礙，惟犯後於本院審理中坦承犯行，態
    度良好，及其犯罪動機、目的、手段等一切情狀，量處如主
    文第2 項所示之刑。
六、被告被訴刑法第169 條第2 項之準誣告罪嫌、毒品危害防制
    條例第11條第1 項之持有第一級毒品罪嫌部分，均經原審判
    決無罪確定，自不另論列，附此敘明。
據上論斷，應依刑事訴訟法第369條第1項前段、第364條、第299
條第1項前段、刑法第168條、第47條第1 項，判決如主文。
本案經檢察官王登榮到庭執行職務。
中    華    民    國  100    年    12    月    2     日
                  刑事第十庭    審判長法  官  陳中和
                                      法  官  邱永貴
                                      法  官  蔡國卿
以上正本證明與原本無異。
如不服本判決應於收受本判決後10日內向本院提出上訴書狀，其
未敘述上訴理由者，並得於提起上訴後10日內向本院補提理由書
狀（均須按他造當事人之人數附繕本）「切勿逕送上級法院」。
中    華    民    國  100    年    12    月    2     日
                                      書記官  許信宗
附錄本件判決論罪科刑法條：
中華民國刑法第168條
（偽證罪）
於執行審判職務之公署審判時或於檢察官偵查時，證人、鑑定人
、通譯於案情有重要關係之事項，供前或供後具結，而為虛偽陳
述者，處 7 年以下有期徒刑。